【裁判字號】    89,交易,92
【裁判日期】    900919
【裁判案由】    過失傷害
【裁判全文】
臺灣彰化地方法院刑事判決                          八十九年度交易字第九二號
    公  訴  人  臺灣彰化地方法院檢察署檢察官
    被      告  甲○○
右列被告因過失傷害案件，經檢察官提起公訴（八十八年度偵字第九四七二號），本
院判決如左︰
    主  文
甲○○因過失傷害人，處拘役伍拾日，如易科罰金，以佰元折算壹日。
    事  實
一、甲○○於民國八十八年四月四日晚上六時許，駕駛車牌號碼Ａ五─二二七０號自
    用小客車，沿彰化縣大村鄉○○路○段南往北方向至與櫻花路無號誌交岔路口左
    轉櫻花路時，應注意轉彎車應暫停讓直行車先行；與左轉彎時，應距交岔路口三
    ０公尺前顯示方向燈或手勢，行至交岔路口中心處左轉，並不得佔用來車道搶先
    左轉，且依當時道路無缺陷、無障礙等無何不能注意之狀，竟疏未注意，搶佔來
    車道慢速推進俟機不停讓直行車先行而左轉，使車身右側與乙○○所騎乘，沿彰
    化縣大村鄉○○路○段北往南方向行駛，至前開交岔路口同疏未注意減速慢行，
    作隨時停車準備，車牌號碼ＮＰＪ─四七一號（起訴書誤為ＡＰＴ─四七一號）
    機車車頭發生碰撞，致乙○○人車倒地，身體受有頭部外傷、腦震盪、額頭裂傷
    與右膝蓋挫傷等傷害。甲○○於車禍後，立即向警方報案自首接受裁判。
二、案經乙○○訴請臺灣彰化地方法院檢察署檢察官偵查起訴。
    理  由
一、訊據被告甲○○坦承於前開時、地駕車左轉彎與乙○○騎乘直行之機車發生碰撞
    ，致乙○○受有前開傷害之事實，惟否認有過失傷害之犯行，辯稱，伊見可以安
    全轉彎才慢慢轉彎，是乙○○車速太快，又沒注意轉彎車，自己撞上來的云云。
    經查，被告前開犯行業據被害人乙○○指訴至明，並依車輛行至無號誌之交岔路
    口，轉彎車應暫停讓直行車先行；又車輛左轉彎時，應距交岔路口三０公尺前顯
    示方向燈或手勢，行至交岔路口中心處左轉，並不得佔用來車道搶先左轉，道路
    交通安全規則第一百零二條第一項第二、四款定有明文。衡諸當時係下班時段車
    流不少，當地中山路又係省道南北直行車輛必經之路，被告左轉彎有所不易，若
    依規定不搶佔來車道，停讓直行車先行，而有得以安全轉彎之空間與機會，殆無
    慢慢左轉之理，足徵被告所辯慢慢轉彎，係搶佔來車道俟機不停讓直行車先行至
    灼，所為有違犯前開道路交通安全規則之處，行為自有過失，且此過失行為與被
    害人之受有傷害自具相當因果關係。雖被害人乙○○同有至前開交岔路口疏未注
    意減速慢行，作隨時停車準備，貿然行進之過失，但無礙被告前開過失行為之成
    立，經臺灣省彰化縣區車輛行車事故鑑定委員會鑑定結果，亦同上認定，有鑑定
    意見書在卷可參。復有道路交通事故調查報告表、現場相片暨被害人之診斷證明
    書在卷供可憑，被告所辯委無足採，而本案事證明確，被告犯行堪予認定。
二、核被告所為，係犯刑法第二百八十四條第一項前段之過失傷害罪。被告於車禍後
    ，馬上向警報案自首接受裁判，有前揭警製道路交通事故調查報告表在卷可稽，
    應依刑法第六十二條減輕其刑。爰審酌被告之素行、行為所生之危害、過失程度
    之輕重、犯後尚未與被害人達成和解等一切情狀，量處如主文所示之刑，並諭知
    易科罰金之折算標準，以示懲儆。
據上論斷，應依刑事訴訟法第二百九十九條第一項前段，刑法第二百八十四條第一項
前段、第四十一條第一項、第六十二條，罰金罰鍰提高標準條例第一條前段、第二條
，判決如主文。
中      華      民      國      九十      年    九    月      十九      日
                                臺灣彰化地方法院交通法庭
                                    法      官  洪  榮  謙
右正本證明與原本無異。
如不服本判決，應於判決送達後十日內向本院提出上訴狀( 須附繕本 )。
告訴人或被害人對於判決如有不服具備理由請求檢察官上訴者，其上訴期間之計算係
以檢察官收受判決正本之日期為準。
                                    法院書記官  張  木  松
中      華      民      國      九十      年    九    月     二十四     日
刑法第二百八十四條
因過失傷害人者，處六月以下有期徒刑、拘役或五百元以下罰金。致重傷者，處一年
以下有期徒刑、拘役或五百元以下罰金。
從事業務之人，因業務之過失傷害人者，處一年以下有期徒刑、拘役或一千元以下罰
金。致重傷者，處三年以下有期徒刑、拘役或二千元以下罰金。


司法院資訊處製作；財團法人民間司法改革基金會備份。
